臺灣士林地方法院交通事件裁定　　　　100年度交聲字第395號
原處分機關　臺北市交通事件裁決所
異　議　人　高緯宏
即受處分人
上列異議人即受處分人因違反道路交通管理處罰條例案件，對臺
北市交通事件裁決所於民國100 年4 月12日所為之處分（原處分
案號：北市裁罰字第裁22-AEY939063號），聲明異議，本院裁定
如下：
    主  文
異議駁回。
    理  由
一、原處分意旨略以：異議人即受處分人高緯宏為營業用小客車
    （下稱計程車）駕駛人，其於民國100 年3 月12日下午4 時
    41分許，駕駛車牌號碼為305-A6號計程車行經臺北市○○路
    時，因其執業登記證未依規定安置車內指定之插座，為警攔
    檢後，以其違反道路交通管理處罰條例第36條第5 項之規定
    掣單舉發。經異議人提出申訴，原處分機關函請舉發單位調
    查結果，仍認異議人有上開違規行為，乃依道路交通管理處
    罰條例第36條第5 項之規定，裁決異議人新臺幣（下同）1,
    500 元罰鍰。
二、異議意旨略以：異議人於案發當時固然將執業登記證放在右
    前座椅背背袋內，但依道路交通管理處罰條例規定，沒有執
    業登記證者最高處罰1,500 元，伊既然另有執業登記證正本
    置放在駕駛座右前方，執業登記證並無過期不審之嫌，且執
    業登記證副證放在右前座椅背背袋內客人也看得到，為何還
    要受罰，為此聲明異議云云。
三、按計程車應於儀錶板上右側與右前座椅背設置執業登記證插
    座，並於右前座椅背標示牌照號碼，未經核定之標識及裝置
    不得設置，道路交通安全規則第42條第2 項定有明文；又計
    程車駕駛人應將執業登記證置於儀錶板上右側，執業登記證
    副證置於右前座椅背插座，計程車駕駛人執業登記管理辦法
    第13條第1 項亦定有明文；再計程車駕駛人向警察機關辦理
    執業登記而領取之執業登記證，未依規定安置車內指定之插
    座或以他物遮蔽者，處1,500 元罰鍰，復為道路交通管理處
    罰條例第36條第5 項所明定。而法院認為聲明異議無理由者
    ，應以裁定駁回之，道路交通事件處理辦法第18條亦著有明
    文。
四、經查：
（一）於前揭舉發時間及地點，異議人之執業登記證副證未依規
      定置於右前座椅背插座，而是置放在右前座椅背背袋內之
      事實，有警方採證相片1 幀在卷可參，且為異議人所不爭
      執，合先敘明。
（二）異議人雖以前詞置辯，然上開要求計程車駕駛人將執業登
      記證置放在車內指定位置，勿以他物遮蔽之規定，目的是
      讓搭載之乘客及執行稽查任務之員警明確知悉司機是否為
      合法之計程車駕駛，且計程車駕駛人多有未靠車行而獨立
      營業者，其等平日駕駛行為優劣情形難以稽考，而其等所
      駕駛者，係供不特定人搭乘之交通工具，為保障搭乘民眾
      之安全，亦有讓搭乘者可自依規定放置之執業登記證瞭解
      駕駛人姓名、證號之必要。異議人未依規定將執業登記證
      副證置於右前座椅背插座，而將之置於右前座椅背背袋內
      ，該執業登記證副證因此遭背袋遮蔽，使搭乘者無法直接
      閱覽該副證內容，而妨害搭乘者知的權利，有違上開立法
      意旨甚明，此違規行為不因其執業登記證正本是否果依規
      定放置於儀錶板上右側而有異，原處分機關據以裁罰並無
      違誤，異議人以前詞置辯求予免罰為無理由，應予駁回。
據上論斷，應依道路交通事件處理辦法第18條，裁定如主文。
中    華    民    國   100    年    7     月    19    日
                              交通法庭法  官  鄭光婷
以上正本證明與原本無異。
如不服本裁定，應於裁定送達後5 日內，向本院提出抗告狀。
                                      書記官  方蘭芬
中    華    民    國   100    年    7     月    19    日